---
title: "Домашнее задание"
output:
  pdf_document: default
  word_document: default
lang: ru-RU
editor_options:
  chunk_output_type: console
---

Загрузим все пакеты для работы.

```{r, message=FALSE, warning=FALSE}
library("pander")
library("knitr")
library("lmtest")
library("psych")
library("memisc")
library("psych")
library("dplyr")
library("knitr")
library("rlms")
library("sandwich")
library("ggplot2")
library("scales")
```

Зададим директорий и подгрузим данные.
```{r,message=FALSE,warning=FALSE}
df <- rlms_read("r22i_os_32.sav")
```

Подготовим данные к анализу и выберем переменные.
```{r, results='asis', warning=FALSE}
data <- mutate(df, sex = as.numeric(rh5 == 2),
age = 2013 - rh6,
wage = rj13.2,
educ_l = as.numeric(as.numeric(r_diplom) < 4),
educ_m = as.numeric(as.numeric(r_diplom) == 4),
educ_ms = as.numeric(as.numeric(r_diplom) == 5),
educ_h = as.numeric(as.numeric(r_diplom) == 6),
city = as.numeric(as.numeric(status) < 3),
udovl = as.numeric(as.numeric(rj1.1.1) < 3)) %>%
dplyr::select(sex, age, wage, educ_l, educ_m, educ_ms, educ_h,
city, udovl)
```

Так как задание сделано в учебных целях, облегчим себе жизнь и очистим данные от пропусков.
```{r, results='asis', warning=FALSE}
data <- na.omit(data)
```

\newpage
Посмотрим быстро на описание массива. Отберём некоторые характеристики.
```{r, message=FALSE, warning=FALSE, results='asis'}
desc <- describe(data) # from psych package
desc_selected <- as.data.frame(desc[, c(1, 2, 3, 4, 5)]) # not all statistics
pander(desc_selected)
```


Изобразим пару графиков (вариант 1).
```{r, results='asis', warning=FALSE}
hist(data$wage, breaks = 50, main = "Гистограмма по доходам", xlab = "Заработная плата", ylab = "Частота")
hist(data$age, breaks = 50, main = "Гистограмма по возрасту", xlab = "Возраст", ylab = "Частота")
```

А теперь изобразим пару более красивых графиков (вариант 2).
```{r, results='asis', warning=FALSE}
ggplot(data = data, aes(wage)) + 
  geom_histogram(binwidth = 10000, fill = "lightblue", color = "blue") + 
  labs(title = "Гистограмма по доходам", 
       x = "Заработная плата (в рублях)", 
       y = "Частота") + 
  scale_x_continuous(limits = c(0, 100000), labels = comma)
ggplot(data = data, aes(age)) + 
  geom_histogram(fill = "pink", binwidth = 5, color = "red") + 
  labs(title = "Гистограмма по возрасту", 
       x = "Возраст (в годах)", y = "Частота")
```

Оценим модель и посмотрим на коэффициенты.
```{r, results='asis', warning=FALSE}
model <- lm(wage ~ sex + age + educ_m + educ_ms + educ_h + city + udovl, 
            data = data)
```

Но для красоты можно сделать так:
```{r, results='asis', warning=FALSE}
coefs <- coeftest(model)
pander(coefs[, 1:4])
```

  
Основной вывод: все коэффициенты значимы. Все p-значения очень маленькие, то есть нулевая гипотеза ($H_0: \beta_i = 0$) при проверке гипотезы о значимости для каждого отдельного коэффициента отвергается. Вспомним два важных момента для интерпретации:

1. Если переменная числовая и коэффициент при ней значим и, скажем, положителен, то увеличение этого показателя на одну единицу будет вызывать увеличение заработной платы на $\hat{\beta}_i$ при этой переменной. 

2. Если переменная факторная и коэффициент при ней значим, то $\hat{\beta}_i$ при этой переменной будет означать, что заработная плата будет изменяться на $\hat{\beta}_i$ при переходе от базовой категории этой переменной к той категории, которая у нас отображена перед $\hat{\beta}_i$.

А теперь с робастными ошибками.
```{r, results='asis', warning=FALSE}
coefs2 <- coeftest(model, vcov. = vcovHC(model))
pander(coefs2[, 1:4])
```

Выводы не меняются. Все коэффициенты значимы, но стадартные отклонения теперь изменились. 